【裁判字號】    98,上易,991
【裁判日期】    980506
【裁判案由】    毒品危害防制條例
【裁判全文】
臺灣高等法院刑事判決                 98年度上易字第991號
上  訴  人
即  被  告  甲○○
上列上訴人即被告因違反毒品危害防制條例案件，不服臺灣士林
地方法院98年度審易字第138 號，中華民國98年2 月13日第一審
判決（起訴案號：臺灣士林地方法院檢察署97年度毒偵字第2264
號），提起上訴，本院判決如下：
    主  文
上訴駁回。
    理  由
一、按「依本編（協商程序）所為之科刑判決，不得上訴。但有
    第455條之4第1項第1款、第2款、第4款、第6款、第7款所定
    情形之一，或協商判決違反同條第2項之規定者， 不在此限
    。」刑事訴訟法第455條之10第1項定有明文。次按「協商判
    決之上訴，除本編有特別規定外，準用第三編第一章及第二
    章之規定。」「第二審法院認上訴有不合法律上程式或法律
    上不應准許，或其上訴權已喪失之情形者，應以判決駁回之
    。」此觀刑事訴訟法第455條之11第1項、第367條前段至明
    。準此，協商程序所為之科刑判決，除有刑事訴訟法第455
    條之4第1項第1款：於法院協商訊問程序終結前，被告撤銷
    協商合意或檢察官撤回協商聲請者；第2款：被告協商之意
    思非出於自由意志者；第4款：被告所犯之罪非第455條之2
    第1項所定得以協商判決者；第6款：被告有其他較重之裁判
    上一罪之犯罪事實者；第7款：法院認應諭知免刑或免訴、
    不受理者情形之一，及違反同條第2項「法院應於協商合意
    範圍內為判決；法院為協商判決所科之刑，以宣告緩刑或二
    年以下有期徒刑、拘役或罰金為限」之規定者外，不得上訴
    。
二、經查：本件上訴人即被告甲○○所犯施用第二級毒品罪，於
    原審法院民國98年2 月5 日準備程序時坦承不諱，檢察官乃
    於同日聲請原審法院同意於審判外進行協商程序，同日檢察
    官與被告達成合意，被告並表示同意檢察官之求刑刑度（有
    期徒刑七月），復陳稱其係出於自由意志達成協商合意屬實
    。原審法院並依法當庭告知上訴人認罪之罪名，及「一、如
    適用協商程序判決，上訴人喪失受法院依通常程序公開審判
    、保持緘默、與證人對質或詰問證人之權利。二、法院如依
    協商程序合意而為判決時，除有刑事訴訟法第455 條之4 第
    1 項第1 款、第2 款、第4 款、第6 款、第7 款所定情形之
    一者，不得上訴」等旨，並經被告表示充分了解原審法院所
    告知之事項，均據被告於筆錄內簽名確認無訛。是被告確實
    基於內心自由意思當庭表示同意認罪協商，至堪認定。原審
    法院依協商合意範圍內，判處被告如原判決主文所示之罪刑
    ，核無違誤。
三、上訴意旨略以：其因一時糊塗而感染施用毒品之惡習，前已
    經判刑在案。本案與前確定案件，因法律廢止連續犯之規定
    ，而依「一罪一罰」之規定分別裁判，本案所為之量刑實屬
    過重，盼本院能體恤其家庭因素及其決心戒毒之態度，撤銷
    原判決，另從輕量刑，給予自新之機會云云，核認不符合前
    揭得上訴之規定。從而，被告之上訴，為法律上不應准許，
    應予駁回，並不經言詞辯論為之。
據上論斷，應依刑事訴訟法第455條之11第1項、第367條前段、
第372條，判決如主文。
中    華    民    國    98    年    5     月     6    日
                  刑事第九庭審判長法  官  陳貽男
                                  法  官  何信慶
                                  法  官  周盈文
以上正本證明與原本無異。
不得上訴。
                                  書記官  余姿慧
中    華    民    國    98    年    5    月    6    日


司法院資訊處製作；財團法人民間司法改革基金會備份。
